# 陈版，请赐教！！！

提问人：qlovem 时间：2012-03-01 15:05:25
陈版，我以前问了您一个问题：为什么在不具控制、共同控制、重大影响，公允价值不能可靠计量的情况下，长期股权投资的减值为何要按 22 号准则处理，而不按第 8 号准则。想知道相关准则这样规定的背景和原因，请陈版不吝赐教，谢谢！ 您给我的回复是：解释3 号第一条已作出修改，请以最新规定为准。 但是我的观点是企业会计准则讲解 2010 上仍是按照我说的进行减值测试，不知道是不是和您说的有冲突呢？还请指教，谢谢！

回答人：chenyiwei
根据《企业会计准则解释第 3 号》第一条规定：“企业按照上述规定确认自被投资单位应分得的现金股利或利润后，应当考虑长期股权投资是否发生减值。在判断该类长期股权投资是否存在减值迹象时，应当关注长期股权投资的账面价值是否大于享有被投资单位净资产（包括相关商誉）账面价值的份额等类似情况。出现类似情况时，企业应当按照《企业会计准则第 8 号--资产减值》对长期股权投资进行减值测试，可收回金额低于长期股权投资账面价值的，应当计提减值准备。”
因此，根据上述规定，以成本法核算的长期股权投资的减值问题应遵循的准则，自 2009 年 1 月 1 日起，已经变为《企业会计准则第 8 号——资产减值》，而不再是依据原先规定的 22 号准则。《讲解 2010 》第 44 页中提到“企业持有的对被投资单位不具有共同控制或重大影响、在活跃市场中没有报价、公允价值不能可靠计量的长期股权投资，应当按照《企业会计准则第 22 号——金融工具确认和计量》的规定确定其应予计提的减值准备”，与解释 3 号的这一规定是矛盾的，怀疑是漏改了。

回答人：chenyiwei
回复 nikankan 的帖子
感谢指正。再看了一下IAS 36:
4 This Standard applies to financial assets classified as: (a) subsidiaries, as defined in IAS 27 Consolidated and Separate Financial Statements; (b) associates, as defined in IAS 28 Investments in Associates; and (c) joint ventures, as defined in IAS 31 Interests in Joint Ventures. For impairment of other financial assets, refer to IAS 39. 所以在IFRS下，对被投资方不具有控制、共同控制或重大影响的长期股权投资的减值应适用IAS 39。但现在中国准则既然如此规定（只是规定了成本法下长期股权投资的减值适用CAS 8，而没有区分成本法的两种情形），所以也就只能都采用CAS 8了。